【裁判字號】    89,易,335
【裁判日期】    891004
【裁判案由】    竊盜等
【裁判全文】
臺灣臺東地方法院刑事判決                          八十九年度易字第三三五號
    公  訴  人  臺灣台東地方法院檢察署檢察官
    被      告  乙○○
右列被告因竊盜等案件，經檢察官提起公訴 (八十九年度偵字第一四○八號)，本院
判決如左：
    主  文
乙○○意圖為自己不法之所有，以恐嚇使人將本人之物交付，累犯，處有期徒刑拾月
。
    事  實
一、乙○○曾於民國八十四年間因違反麻醉藥品管理條例案件，經台灣新竹地方法院
    判處有有期徒刑十月確定，並於八十五年六月二十五日執行完畢，竟不知悔悟，
    先於八十六年三月間，在苗栗縣頭份鎮後庄里某土地公廟附近，以新台幣（下同
    ）一萬元之代價，向吳家森（另案經台灣苗栗地方法院判處有期徒刑五月，緩刑
    二年確定）購買其所有苗栗縣頭份郵局0000000帳號之存摺及印章，充作
    將來遭其恐嚇之賽鴿主人付贖金用的帳戶。嗣於八十六年九月間，張網竊取甲○
    ○所有之賽鴿後，即以電話告知甲○○若不匯款二千元至上述帳戶，將不放回賽
    鴿並加以殺害，甲○○因而心生畏懼，不得已乃將二千元匯入吳家森之上述帳戶
    內，使乙○○順利取得財物。
二、本案經苗栗縣警察局大湖分局報請台灣苗栗地方法院檢察署呈請台灣高等法院檢
    察署檢察長令轉台灣台東地方法院檢察署檢察官偵查起訴。
    理  由
一、被告乙○○對被訴竊盜及恐嚇取財之犯行均矢口否認，辯稱：因他與吳家森曾欠
    他錢，與他有過節，才會誣指他。經查：
  (一)被害人甲○○之賽鴿遭盜補並接獲電話恐嚇若不匯款至指定帳戶，將殺害賽鴿，
    甲○○不得以，遂匯款至指定之上述吳家森所有之帳戶等情，已經甲○○於警訊
    及偵查中供證明確，並有匯款單及吳家森頭份郵局之交易詳情表在卷可以佐證。
  (二)已判決確定之同案被告吳家森，就其如何將他所有之上述帳戶，因手頭緊、貪小
    便宜，賣予乙○○，充作受乙○○恐嚇之賽鴿主人付贖金用的帳戶，已據其於被
    訴幫助恐嚇取財案件之警訊、偵查、審理時供述明確。且吳家森於八十七年五月
    二十六日，因幫助恐嚇取財罪名判刑確定後，於八十九年六月二十三日，經苗栗
    地方法院檢察署，以就被告乙○○涉案部分以證人身分傳訊，仍然為相同之供述
    （見苗栗地檢署八十九年偵字第二二五○號卷），其為脫卸自己刑責而誣指被告
    的可能性，已可排除。
  (三)且從被告乙○○曾於八十六年七月間，因與吳聲河盜補賽鴿向被害人蔡國富取贖
    ，經台灣新竹地方法院判處有期徒刑七月確定之素行（見台灣新竹地方法院八十
    七年度易字第二二四號判決），則同案被告吳家森不利於被告乙○○之供述確有
    憑據，並非憑空誣陷被告。
  (四)綜合述事證，被告盜補賽鴿並恐嚇取財之事實已清楚明確，被告所辯無非卸責之
    詞，不足採信，其犯行足以認定。
二、被告所犯的罪名，為刑法第三百二十條第一項之竊盜罪及第三百四十六條第一項
    之恐嚇取財罪，所犯上述兩罪間，有方法結果之牽連關係，應依刑法第五十五條
    牽連犯之規定，從一重之恐嚇取財罪處斷。又乙○○曾於民國八十四年間因違反
    麻醉藥品管理條例案件，經台灣新竹地方法院判處有有期徒刑十月確定，並於八
    十五年六月二十五日執行完畢，有台灣台東地方法院檢察署刑案資料查註紀錄表
    一件在卷可稽，其於五年以內再犯本件有期徒刑以上之罪，為累犯，應依刑法第
    四十七條之規定加重其刑。爰審酌被告犯罪之動機、目的、手段，犯罪時所受之
    刺激及其品性、生活狀況、智識程度、犯罪所生之損害，及犯罪後態度等一切情
    狀，量處如主文所示之刑。
據上論斷，應依刑事訴訟法第二百九十九條第一項前段、刑法第三百二十條第一項、
第三百四十六條第一項、第五十五條、第四十七條，罰金罰鍰提高標準條例第一條前
段，判決如主文。
中    華    民    國      八十九      年      十        月      四      日
                                  臺灣臺東地方法院刑事庭
                                          法  官 黃 堯 讚
右正本證明與原本無異。
如不服本判決，應於判決送達後十日內向本院提出上訴狀。（須附繕本）
「切勿逕送上級法院」
                                          書記官 潘 正 苓
中    華    民    國      八十九      年      十        月      九      日
附錄
刑法第三百二十條第一項
意圖為自己或第三人不法之所有，而竊取他人之動產者，為竊盜罪，處五年以下有期
徒刑、拘役或五百元以下罰金。
刑法第三百四十六條第一項
意圖為自己或第三人不法之所有，以恐嚇使人將本人或第三人之物交付者，處六月以
上五年以下有期徒刑，得併科一千元以下罰金。


司法院資訊處製作；財團法人民間司法改革基金會備份。
